【裁判字號】    97,聲,603
【裁判日期】    970729
【裁判案由】    返還提存物
【裁判全文】
臺灣臺南地方法院民事裁定               97年度聲字第603號
聲  請  人  迦富開發有限公司
法定代理人  甲○○
相  對  人  龍冠國際育樂企業有限公司
法定代理人  乙○○
上當事人間請求返還提存物事件，本院裁定如下：
    主  文
本院九十五年度存字第三八三六號提存事件聲請人所提存之擔保
金新台幣陸拾陸萬柒仟元，准予返還。
    理  由
一、按訴訟終結後，供擔保人證明已定20日以上期間，催告受擔
    保利益人行使權利而未行使，或法院依供擔保人之聲請，通
    知受擔保利益人於一定期間內行使權利並向法院為行使權利
    之證明而未證明者，法院應依供擔保人之聲請，以裁定命返
    還其提存物，民事訴訟法第104 條第1 項第3 款定有明文。
    而依同法第106 條規定，上開有關供訴訟上擔保之規定，於
    因假扣押供擔保之情形準用之。又所謂之「訴訟終結」，係
    指依假扣押所保全之請求提起之本案訴訟終結；如供擔保人
    未提起本案訴訟時，則指假扣押裁定及假扣押執行程序均不
    存在者而言（最高法院92年度台抗字第19號裁定意旨參照）
    。且強制執行法第132 條第3 項規定，債權人收受假扣押或
    假處分裁定後逾30日者，不得聲請執行，換言之，如債權人
    逾期聲請執行，法院即應駁回其聲請，縱債權人未聲請撤銷
    假扣押裁定，因假扣押裁定已不得再據以聲請執行，假扣押
    裁定應視為已不存在。因之，倘債權人收受假扣押裁定已逾
    30日，且證明已撤回假扣押之執行，並依法催告受擔保利益
    人於一定期限行使權利而未行使者，法院即可依民事訴訟法
    第106條準用第104條第1項第3款規定，裁定准許債權人領回
    擔保金。
二、本件聲請人與相對人間請求假扣押事件，聲請人前遵本院95
    年度裁全字第6435號假扣押裁定，為相對人提供新台幣667,
    000元為擔保金，並以本院95年度存字第3836號提存事件提
    存在案。
三、茲聲請人主張該事件業已聲請撤銷假扣押執行，並經本院民
    事執行處於97年4月1日以97南院雅95執全字第3322號函通知
    兩造及第三人台灣糖業股份有限公司撤銷上開執行命令等情
    ，業經調取本院95年度執全字第3322號假扣押執行卷核閱屬
    實，且聲請人於95年 8月22日收受上開假扣押裁定，亦有送
    達證書附於上開假扣押執行卷足憑，迄今已逾30日，則依強
    制執行法第132條第3項規定，該假扣押裁定顯然已不得再據
    以聲請執行。是聲請人供擔保之假扣押裁定及假扣押執行程
    序均不存在，符合民事訴訟法第104條第1項第3款前段之「
    訴訟終結」要件。又聲請人於訴訟終結後，以存證信函催告
    受擔保利益人即相對人於20日內行使權利，於民國97年4 月
    16日送達相對人，相對人迄今仍未行使，依首開規定，聲請
    發還擔保金，並提出假扣押裁定、提存書、存證信函、掛號
    郵件收件回執等件為證。從而，聲請人聲請返還擔保金，自
    無不合，應予准許。
四、依民事訴訟法第104條第1項第3款，裁定如主文。
中    華    民    國    97    年    7     月    29    日
                  民事第三庭    法  官  廖建彥
上為正本係照原本作成
如對本裁定抗告須於裁定送達後10日內向本院提出抗告狀，並應
繳納抗告費新台幣1000元。
中    華    民    國    97    年    7     月    29    日
                                書記官  林木村


司法院資訊處製作；財團法人民間司法改革基金會備份。
